# 请教陈版，全资子公司被无偿划转个表及合并处理？

提问人：SS1111 时间：2023-08-10 14:26:12
背景：甲公司是一家城投公司，下边有一个全资子公司A，应政府文件要求， 2022 年 6 月 30 日将A无偿划转给政府。
问题：这个交易应该是没商业实质的，那单体层面按照划出的长投账面价值，依次冲减资本公积，盈余公积，未分配利润；目前甲公司的资本公积只有政府之前无偿划转的资产形成的资本公积-其他资本公积，有具体明细，那现在可以冲这个其他资本公积么？ 合并层面应该是继续合并1-6月的利润表和现金流量表，那合并层面的处理是？

回答人：chenyiwei
“目前甲公司的资本公积只有政府之前无偿划转的资产形成的资本公积-其他资本公积，有具体明细”：则该项资本公积的名义应当是“资本溢价”而不是“其他资本公积”。可以用于冲减无偿划出资产的账面价值。
合并层面应继续合并被划转子公司自年初至划转完成日的利润表和现金流量表。在划出日，按照被划转子公司在该日的归母净资产账面价值，依次冲减合并报表层面的资本公积（资本溢价）、盈余公积、未分配利润。

提问人：SS1111 时间：2023-08-15 14:34:13
陈老师，您好，我可能没表述清楚，就是母公司的资本公积明细里没有政府增资导致溢价这块，明细是：根据政府某某文件批复将某区域 6 宗房产注入公司形成的资本公积-其他资本公积，根据政府批文将某公司的10%股权无偿划转给本公司形成的资本公积-其他资本公积，根据政府批文划转给公司的海域使用权，形成的资本公积-其他资本公积，那现在根据政府批文将公司子公司无偿划转出去了，冲减资本公积可以冲减资本公积-其他资本公积么。。。

回答人：chenyiwei
这些资本公积也属于股东的资本性投入性质，划出时可以冲减。